# 请教陈版主：新设合并

提问人：cpazhcw 时间：2010-02-23 12:57:58
A、B公司为某集团的子公司，A、B经评估后合并成立新企业C公司，该种合并应按照合并准则中关于同一控制下企业合并处理，还是按照新设公司根据评估价值调账？

回答人：chenyiwei
回复 楼主 cpazhcw 的帖子首先需要明确是否执行新准则。如果执行新准则： 如果走的是《公司法》规定的新设合并的正规程序，并且C公司的实收资本是根据A、B净资产的评估值为基础确定的，则C公司个别报表层面很可能需要按评估值确认A、B帐面上原有的各项资产和负债。 如果C有其他子公司，因而需要编制合并报表的，则在C的合并报表层面可以比照同一控制下企业合并中对资产、负债的计量原则处理，但如前段时间的相关讨论所述，个人不主张将合并报表的涵盖期间推广到C公司设立日之前的期间。

回答人：chenyiwei
回复 藤椅 cpazhcw 的帖子对其所在集团而言，子公司改制并没有引起集团对外财务状况的变化，按理在集团合并报表中应当将C公司的各项资产和负债恢复到原先A、B帐面的原账面价值，也就是冲回评估增值。但是，鉴于《企业会计准则解释第 1 号》和 2008 年 1月 21 日专家工作组意见的规定，在合并报表层面很可能需要保留评估调整以后的价值。